【裁判字號】    98,上訴,2892
【裁判日期】    981112
【裁判案由】    毒品危害防制條例
【裁判全文】
臺灣高等法院刑事判決                98年度上訴字第2892號
上  訴  人  臺灣桃園地方法院檢察署檢察官
被      告  甲○○
選任辯護人  陳俊隆律師
上列上訴人因被告違反毒品危害防制條例案件，不服臺灣桃園地
方法院98年度訴字第310號，中華民國98年4月30日第一審判決（
起訴案號：臺灣桃園地方法院檢察署97年度偵字第9166號），提
起上訴，本院判決如下：
    主  文
原判決撤銷。
甲○○販賣第三級毒品，處有期徒刑年陸月。未扣案之販賣第
三級毒品所得新臺幣伍仟元沒收之，如全部或一部不能沒收時，
以其財產抵償之。
    事  實
一、甲○○明知愷他命（Ketamine，俗稱Ｋ他命）係毒品危害防
    制條例第二條第二項第三款規定列管之第三級毒品，不得非
    法販賣，竟基於販賣第三級毒品之犯意，於民國九十七年四
    月十四日前之同年月間某日，由綽號「韋韋」之乙○○代綽
    號「小偉」之真實姓名年籍不詳之成年男客電聯甲○○，雙
    方約定於桃園縣桃園市○○路「晶宴酒店」以每公克新臺幣
    （下同）五百元之代價洽購愷他命後，甲○○隨即於該日晚
    間六時許，前往「晶宴酒店」樓下，並依上開議定售價販售
    五千元之第三級毒品愷他命十公克予該綽號「小偉」之男客
    ，二人一手交錢一手交貨後，該男客即攜上開購得之愷他命
    至上揭酒店包廂內施用。嗣甲○○於九十七年四月十四日凌
    晨二時五十三分許，為警在桃園縣八德市○○路與建國路交
    岔路口查獲。
二、案經桃園縣政府警察局八德分局報請臺灣桃園地方法院檢察
    署檢察官偵查起訴。
    理  由
壹、程序方面
一、按檢察官代表國家提起公訴，依檢察一體原則，到庭實行公
    訴之檢察官如發現起訴書認事用法有明顯錯誤，固得本於自
    己確信之法律見解，於論告時變更起訴之法條，或另為其他
    適當之主張，而其於法院調查或審理時所為之論告或主張，
    究屬訴之追加、撤回、變更範疇或僅促請法院審酌注意，抑
    或僅屬為起訴效力所及之他部事實之擴張、或起訴事實之一
    部減縮，自應究明各該請求之性質而異其處理方式。因而除
    撤回起訴，使該訴訟關係消滅，法院無從加以裁判外，法院
    自應就原起訴事實及檢察官論告時所陳述或主張之事實一同
    審酌而為裁判，最高法院九十六年度台上字第二五二六號判
    決要旨參照。查本件起訴範圍，業據公訴人於原審九十八年
    四月十六日審理時確認「起訴書犯罪事實欄從倒數第七行以
    下之記載即九十七年四月十四日凌晨以下之記載，是描述查
    獲之過程及所扣得的物品，本件所起訴之犯行應僅係九十七
    年四月間某日在晶宴酒店販售第三級毒品愷他命之犯行」、
    「被告於查獲時有被查扣到搖頭丸八十三顆，與本案無關，
    單純只是描述查獲之過程，並無起訴其持有第二級毒品搖頭
    丸之意思」，有該日審判筆錄可按（原審訴字卷第二三頁）
    ，故被告於上揭時、地為警查獲時扣押之愷他命十五小包、
    搖頭丸八十三顆、電子磅秤一臺及分裝袋一小包等物品，顯
    非起訴之犯罪事實，亦即本件起訴範圍並不包括「被告於九
    十七年四月十四日所查獲之十五包愷他命是否為被告當初意
    圖販賣所購入之毒品」，合先敘明。
二、次按被告之自白，非出於強暴、脅迫、利誘、詐欺、疲勞訊
    問、違法羈押或其他不正之方法，且與事實相符者，得為證
    據，刑事訴訟法第一百五十六條第一項定有明文。查，本件
    被告甲○○於九十七年四月十四日第二次警詢時供承：伊係
    以每公克愷他命五百元之價格出售，大約於九十七年四月十
    三日晚上六點多，在桃園縣八德市○○街四○○巷口萊爾富
    超商旁，賣給桃園市○○路晶宴酒店花名韋韋的小姐（即乙
    ○○）愷他命十公克，她的聯絡電話係000000000
    0號等語（偵查卷第十三、十四頁），復於同日原審羈押訊
    問時供承：警訊筆錄所述是實在，但偵查筆錄所言則不實在
    ，係因伊想辯稱沒有販賣，所以不實在，實際上伊有意圖要
    販賣愷他命等語（原審聲羈卷第五、六頁）。其雖於原審及
    本院辯稱上開自白係遭協助警方辦案之葉逸華刑求所致云云
    。惟被告於九十七年四月十五日做例行性新收人犯身體檢查
    表，當日被告自述無內外傷，經其確認後簽名，除人犯自述
    外，主管及醫師同會在場以目視確認檢查並無外傷，而為記
    載，直至同年月十八日，被告甫稱其遭刑求要求驗傷，然相
    片所示被告左小腿有疑似瘀青痕跡，與被告於原審所稱右小
    腿遭刑求位置不符，有臺灣桃園看守所九十七年八月二十五
    日桃所戒字第○九七九九○二○二一號函附被告內外傷紀錄
    表及自白書影本各一件、相片二幀在卷可按（偵查卷第一三
    七至一三九、一五五頁），是被告上開所為刑求之抗辯，即
    非無疑。另證人即被告之友人張幃捷雖於原審供證附合被告
    刑求之抗辯，惟細繹其供證之內容與被告於偵查中陳述遭刑
    求之情節亦有如下之明顯不同：被告供述遭刑求經過略以：
    「（問：你為何在內勤檢察官處沒說（意指遭刑求）？）答
    ：因為我很緊張，我沒有證據，我到監所才發現小腿肚有淤
    青，警察有巴我的頭，用拳頭打我肚子，拿警棍打我小腿。
    」、「他用拳頭打我肚子，用警棍打我右腳小腿肚，我右腳
    小腿淤青，他是在派出所裡面辦公桌打我。」等語（偵查卷
    第七九、一○○頁），但比對證人張幃捷於原審供證：「（
    問：你以前有無被電擊棒打過？）答：沒有。」、「（問：
    你有無實際直接當面看過警察使用電擊棒打人或使用電擊棒
    之情形？）答：沒有。」、「（問：打開電擊棒的聲音如何
    ？）答：如電蚊拍的聲音一樣，是啪啪的，很大聲，我是在
    偵訊室內聽到這樣的聲音。」、「（問：你自己沒有被電擊
    棒打過，也沒有看過警察使用電擊棒的情形，你為何在偵訊
    室裡隔著牆壁聽聲音即知是電擊棒的聲音？）答：因為偵訊
    室內聽的到外面的聲音。」、「（問：你怎麼知道那聲音是
    電擊棒還是電蚊拍？）答：感覺，因為聲音超大聲，因為電
    蚊拍的聲音比較小聲。」、「（問：你自己沒有被電擊棒打
    過，也沒有看過警察使用電擊棒的情形，你為何在偵訊室裡
    隔著牆壁聽聲音大小即知是電擊棒的聲音而非電蚊拍的聲音
    ？）答：因為啪的聲音比較大聲。」、「（問：你如何知道
    聲音大的是電擊棒，聲音小的是電蚊拍？你不是沒看過電擊
    棒使用情形？）答：感覺。」、「（問：你所聽到毆打聲音
    為何？）答：聽到被告被推到牆壁，被告哀叫『痛，不要再
    打了』。」等語（原審卷第三二至三七頁），可知被告於偵
    查中從未提及其在派出所偵訊室內有遭電擊云云，亦未提及
    有被推去撞牆壁之情形，惟自承從未聽過電擊棒聲音之證人
    張幃捷卻於原審供證當時隔著牆壁之房間外現場感覺聽到電
    擊棒的聲音，非但純屬證人臆測之詞，且與被告供述遭刑求
    情節不符，且證人張幃捷所說有聽到被告被推去撞牆壁的聲
    音，若確有此情，為何被告始終並未提及有撞牆壁之事，兩
    相比對，可知證人張幃捷所述純屬虛構。至被告嗣於原審審
    理時雖改稱尚有電擊棒作勢嚇伊之情，則顯與其上開偵查中
    所述不同，要屬事後串飾之詞，要無採信；而查渠等串飾現
    場有電擊棒云云，不過因證人張幃捷身在隔著牆壁之房間內
    ，若非虛構電擊棒云云之情節，以被告原供稱被打頭部、肚
    子、小腿肚等遭刑求情節，證人張幃捷實無可能隔著牆壁還
    聽得到此等聲音，因此只好編飾有電擊棒聲音云云，渠等居
    心，實昭然若揭。況被告果若有證人張幃捷所述之「被告哀
    叫『痛，不要再打了』。」之被痛打刑求之情，以被告係一
    身強體健之成年男子，若慘遭他人痛打、忍不住唉叫到隔著
    牆壁之證人張幃捷均可聽到之情形，其傷勢必然甚重，如何
    可能如上述直至「我到監所才發現小腿肚有瘀青」之突然發
    現有瘀青傷勢之情形，且被告於新收入所時未提出有傷，遭
    羈押數日後才提出驗傷聲請（偵查卷第一三九頁之被告自白
    書），復徵以證人葉逸華及查獲被告之桃園縣政府警察局八
    德分局警員蔡文豪、葉國平、林獻祥、吳家文、宗朝輝、陳
    世忠分別於偵查中及原審均供證並無刑求被告乙事，及被告
    曾向證人張幃捷表示要教證人張幃捷作證時要如何說等情，
    此有九十七年十月三十一日偵訊中當庭播放行動電話對話錄
    音內容及證人葉逸華、張幃捷當日證述可憑，是被告所稱刑
    求云云，顯係臨訟諉卸之詞，要無足取。堪認被告於九十七
    年四月十四日第二次警詢及同日原審羈押訊問時，並未因遭
    受不當之對待而為與事實相違之供述（理由詳如後述），依
    據首揭法條之規定，被告上開之自白應得作為本案之證據。
三、又按被告以外之人於偵查中向檢察官所為之陳述，除顯有不
    可信之情況者外，得為證據，刑事訴訟法第一百五十九條之
    一第二項定有明文。此乃因檢察官訊問證人、鑑定人等被告
    以外之人時，均能遵守法律規定而不致違法取供，並令具結
    ，可信性極高，為兼顧理論與實務而設。故被告、辯護人如
    主張證人於偵查中所為證言顯有不可信之情形者，本乎當事
    人主導證據調查原則，自應負舉證責任，否則，被告以外之
    人向檢察官所為之陳述，毋庸另為證明，即得作為認定被告
    犯罪之證據。查證人蔡文豪、陳偉佳、葉逸華、乙○○、簡
    吉祥、張幃捷、葉國平、林獻祥、吳家文、宗朝輝、陳世忠
    於偵查中之供證，業經檢察官依法令其等具結，而被告或辯
    護人復未指出並證明各該證言有何顯不可信之情況，且無其
    他事證足資認定其等於檢察官訊問時有受違法取供情事，自
    得作為本案之證據。
四、另按偵查中有關鑑定人之選任及鑑定機關（團體）之囑託，
    依刑事訴訟法第一百九十八條及第二百零八條之規定，應由
    檢察官為之，而鑑定人及鑑定機關（團體）實施鑑定或審查
    之人所為之言詞或書面報告，即為傳聞證據之例外，具有證
    據能力。是以檢察官對於偵查中之案件，認須實施鑑定者，
    固應就具體個案，選任鑑定人或囑託鑑定機關（團體）為之
    ；但對於司法警察機關調查中之案件，或有量大或急迫之情
    形，為因應實務之現實需求，如檢察官針對該類案件之性質
    ，認為當然有鑑定之必要者，基於檢察一體原則，得由該管
    檢察長對於轄區內之案件，以事前概括選任鑑定人或囑託鑑
    定機關（團體）之方式，俾便轄區內之司法警察官、司法警
    察對於調查中之此類案件，得即時送請事前已選任之鑑定人
    或囑託之鑑定機關（團體）實施鑑定，有法務部九十二年九
    月一日法檢字第○九二○○三五○八三號函可按。而臺灣高
    等法院檢察署檢察長概括選任內政部警政署刑事警察局（下
    稱刑事警察局）為「毒品鑑定」之鑑定機關，有臺灣高等法
    院檢察署檢察長概括選任鑑定機關名冊可按，是本案承辦員
    警於查獲扣案毒品，本於偵查輔助人員之身分，在案件未移
    送檢察官偵辦前之調查犯罪階段，依據上開臺灣高等法院檢
    察署檢察長之概括授權，先行將扣案毒品，送請檢察長預先
    核定之專責鑑定機關即刑事警察局實施鑑定，基於檢察一體
    原則，上開鑑定機關亦應視同受承辦檢察官所選任或囑託而
    執行鑑定業務，其出具之書面鑑定報告，應屬刑事訴訟法所
    定之傳聞例外，當具有證據能力。
貳、實體方面
一、訊據被告甲○○矢口否認前揭販賣第三級毒品愷他命罪嫌，
    辯稱：伊並未販賣愷他命，扣案的愷他命係伊買入後供己施
    用云云。辯護人為被告辯護意旨略以：依據被告所持用之0
    000000000號行動電話通聯紀錄所示，被告當時一
    直在家裡，故被告應無公訴人所指販賣愷他命予他人之行為
    等語。
二、經查：
  (一)被告於九十七年四月十四日為警查獲前之同年四月間某日晚
    間六時許，經乙○○電聯後，在桃園縣桃園市○○路晶宴酒
    店樓下，以每公克五百之代價，販售愷他命十公克予綽號「
    小偉」之不詳姓名成年男子之事實，業據證人乙○○於偵查
    及原審供證：九十七年四月間某日晚上六點多，伊在晶宴酒
    店上班當時，包廂內有名綽號「小偉」的男客說要購買愷他
    命，伊便先至包廂外，以0000000000號行動電話
    撥打電話給被告，伊告訴被告有客人要東西，請他帶來酒店
    ，之後，被告有回電給伊，伊請小偉自行下樓與被告接洽，
    並告以被告係開紅色三菱的車，小偉上來後，表示東西是十
    公克，伊確定東西是愷他命，因為Ｋ煙的味道很重等語（偵
    查卷第一二四頁，原審訴字卷第三七至四一頁），與被告於
    警詢時供承：伊係以每公克愷他命五百元之價格出售，大約
    於九十七年四月十三日晚上六點多，在桃園縣八德市○○街
    四○○巷口萊爾富超商旁，賣給桃園市○○路晶宴酒店花名
    韋韋的小姐（即乙○○）愷他命十公克，她的聯絡電話係0
    000000000號等語（偵查卷第十三、十四頁），二
    人所述販售時間、聯絡電話、售價及重量等有關買賣毒品細
    節大致吻合。且被告為警查獲時所駕三九七七─ＨＤ號自小
    客車確如證人乙○○所述係紅色三菱汽車，此有查獲之小客
    車照片可憑（偵查卷第二一頁）。復被告於上揭警詢時僅稱
    乙○○之花名及聯絡電話，經檢察官依000000000
    0號行動電話之申請人使用資料，查得係由陳偉佳申請，且
    經訊問陳偉佳後，始知乙○○亦有使用上開行動電話等情，
    業據證人陳偉佳於偵查中供證在卷（偵查卷第一○六頁），
    並與被告於偵查中供承上開行動電話係登記在韋韋的弟弟名
    下，由韋韋使用乙情吻合（偵查卷第一○○頁）。而檢察官
    在確認上開行動電話係由乙○○使用之情形下，乃傳訊證人
    乙○○到庭並提示被告上開警詢筆錄後，經證人乙○○供證
    如上述，再參以被告自承與乙○○係朋友關係，曾至乙○○
    在桃園縣桃園市○○街租屋處三、四次，足見二人關係匪薄
    ，並無仇隙，益徵證人乙○○應無故意誣攀被告之虞。雖揆
    諸其供證內容與被告上開自白，二人對於購買者、交易日期
    及地點不盡相符，然以被告與買主夙未謀面，而僅認識居間
    介紹之乙○○之情況下，被告籠統答以其係出售十公克愷他
    命予乙○○，難謂與常情有違，至交易日期及地點之差異，
    應係二人記憶上時序出入所致，且以二人所述販售時間、聯
    絡電話、售價及重量等有關買賣毒品細節大致吻合，足認被
    告上開供承其於九十七年四月間某日（即被告於同年月十四
    日為警查獲前之某日）晚間六時許，經乙○○電聯後，以每
    公克五百元之代價，賣出愷他命十公克之自白與事實相符，
    堪採為本案認定犯罪事實之證據。
  (二)按證人之陳述有部分前後不符，或相互間有所歧異時，究竟
    何者為可採，法院仍得本其自由心證予以斟酌，非謂一有不
    符或矛盾，即應認其全部均為不可採信；其基本事實之陳述
    ，若果與真實性無礙時，則仍非不得予以採信（最高法院七
    十四年台上字第一五九九號判例參照）。查綜觀乙○○上揭
    偵審中之供述，雖就購買者、交易日期及地點乙節與被告之
    自白容有出入，惟其就代客人向被告表示以每公克五百元之
    價格購買十公克之愷他命後，由客人與被告直接交易之主要
    購買毒品事實陳述均始終如一，況被告於警詢中已詳細供稱
    其意圖販賣而販入扣案毒品，並曾與證人乙○○聯絡而出售
    上開購入之毒品，縱被告對與證人乙○○聯絡而實際販毒之
    時地或有所飾卸及記憶不清，但比對二人陳述及扣案證物，
    被告犯行實堪認定。
  (三)次按販賣、轉讓施用毒品等，因而觸犯毒品危害防制條例規
    定之人，如供出毒品來源因而破獲者，既得藉同條例第十七
    條邀求寬典減輕其刑，是以為擔保其所為不利於對向共犯之
    陳述之真實性，固應有足以令人確信其陳述為真實之補強證
    據，不得以其所稱係向某人買受毒品之指證，即作為該他人
    有罪判決之唯一證據，然於本案中乙○○既非販毒之人，又
    無意圖販賣而持有該批愷他命等違犯毒品危害防制條例之相
    關犯行，縱其曾經被告交付上開十公克毒品進而持有，亦非
    屬犯罪行為（毒品危害防制條例係於九十八年五月二十日修
    正公布之第十一條增訂第五項規定：「持有第三級毒品純質
    淨重二十公克以上者，處三年以下有期徒刑，得併科新臺幣
    三十萬元以下罰金。」，亦即乙○○行為時，毒品危害防制
    條例就單純持有第三級毒品之行為並未加以處罰），其原既
    為無罪之身，無論有無供出被告，對乙○○而言並無任何影
    響。準此，乙○○既無須以供出上手取得法律處置之寬待，
    其所言之憑信性自非必以上開證據法則加以質疑不可。
  (四)另經核乙○○所使用之0000000000號行動電話雙
    向通聯紀錄，於九十七年四月間並無與被告通聯之任何紀錄
    ，及比對被告所使用之0000000000號行動電話之
    雙向通聯紀錄顯示，乙○○雖曾以另一使用之000000
    0000號行動電話先後三次於九十七年四月十二日下午六
    時三十五分零三秒、同日晚間七時二十五分零四秒及翌日凌
    晨一時零八分二十七秒與被告電話通聯，惟該等電話通聯當
    時，被告之收、發話基地台位置均在桃園縣龜山鄉○○○○
    ○路、自強路附近），迄同年月十四日凌晨二時止，被告之
    行動電話收發話基地台位置未曾離開桃園縣龜山鄉，並無前
    往桃園市區之情形，此有遠傳CDR ENQUIRYREP ORT（雙向）
    通聯紀錄二紙及大眾電信資料查詢一紙附卷可考（偵查卷第
    三九、四○、六八頁）。惟被告於本院自承其於案發當時所
    使用之行動電話共有三支，除上開0000000000號
    外，尚有0000000000、0000000000號
    等語（本院卷第二五頁、第七○頁反面），雖被告辯稱：其
    僅記得乙○○一支行動電話，亦僅以0000000000
    號與她聯絡，其他二支電話均未用來與她聯絡過云云（原審
    訴字卷第四五頁）。惟被告於上開警詢及偵查中均僅稱：乙
    ○○之聯絡電話為0000000000號等語，然依被告
    所使用上開行動電話雙向通聯紀錄所示，乙○○尚有以00
    00000000號行動電話與被告聯繫，被告上開所陳即
    屬可疑。且依證人乙○○於原審供證：伊有與被告去唱過歌
    ，被告去他爸爸豬肉店幫忙賣豬肉後，會到伊之前在龍安街
    的租屋處聊天，伊龍安街之租屋處是從九十六年十月住到九
    十七年六月等語（原審訴字卷第四○頁），及被告供稱：伊
    與乙○○是朋友找出來一起唱歌而認識的，伊與乙○○常常
    會以行動電話通話聊天，有時候也會去她租屋處等語（原審
    卷訴字第四五頁），可知二人確實時常通話聊天，且聯絡方
    式非只一端。然上開行動電話通聯紀錄卻僅能比對出二人於
    九十七年四月十二日間短短數通通聯，此顯與被告及證人乙
    ○○上開所述不符。況證人乙○○於原審已供證：其因上班
    期間不能將行動電話攜入包廂內等語（原審訴字卷第三八頁
    ），而上開被告所供及證人乙○○證述之購毒時間適為乙○
    ○之上班時間，是乙○○若欲代客人向被告洽購毒品事宜，
    又為免因上揭使用行動電話之限制，而無法與被告保持聯絡
    ，即非必以其持用之行動電話與被告聯繫，益徵被告與證人
    乙○○間除上揭行動電話外，尚有其他之通聯電話或聯絡方
    式。是自無從僅以上開行動電話之通聯紀錄，而遽認證人乙
    ○○之供證為不足採。故被告所使用上揭行動電話之雙向通
    聯紀錄，自難資為有利於被告之證據。
  (五)再按販賣毒品罪，不以販入之後，復行賣出為必要，只須意
    圖營利而販入或賣出，有一於此，犯罪即應成立，最高法院
    九十二年度臺上字第七○四六號判決意旨參照。查被告於警
    詢時已供承其係以三萬八千元之代價，向綽號「阿華」之成
    年男子販入第三級毒品愷他命一百公克，而以每公克五百元
    之價格，販賣十公克之愷他命予他人等語（偵查卷第十二至
    十四頁），是被告所販入毒品之成本（即平均每公克三百八
    十元），較其出售之每公克五百元價格為低，顯見被告於販
    入該批毒品之初，確有藉此營利之意圖。
  (六)綜上，被告取得該批愷他命，其用意確在於賺得利差，而有
    販賣營利之意圖，於本案已甚明確，其販賣第三級毒品愷他
    命之犯行，應堪以認定。被告上開所辯，顯係事後圖卸之詞
    ，委無可信。本案事證已臻明確，自應依法論科。
三、按愷他命係毒品危害防制條例第二條第二項第三款所稱之第
    三級毒品，不得販賣，核被告所為，係犯毒品危害防制條例
    第四條第三項之販賣第三級毒品罪。次按毒品危害防制條例
    部分條文雖於九十八年五月二十日修正公布，然依據該條例
    第三十六條規定，上開修正條文應自公布後六個月始施行（
    臺灣高等法院九十八年六月十八日研討會決議可資參照），
    亦即上開修正條文尚未施行，即無新舊法比較適用之必要，
    附此敘明。惟以被告所犯販賣第三級毒品罪，其交易毒品之
    次數僅一次，所得財物亦僅五千元，且其販賣情節遠較長期
    販賣毒品之「大盤」、「中盤」毒販輕微，此前無犯罪紀錄
    ，並非素行乖戾之輩，有本院被告前案紀錄表可稽，其因卡
    債纏身致一時失慮，鋌而走險，致觸犯重典（販賣第三級毒
    品罪之最輕法定本刑為五年以上有期徒刑），觀其上揭犯罪
    情況，依一般之客觀情形，縱量處最低刑，仍嫌過重，尚堪
    憫恕，爰依刑法第五十九條之規定，酌量減輕其刑。
四、原審未察，遽為被告無罪之諭知，尚有未洽。檢察官上訴指
    摘原判決不當，為有理由。爰審酌被告前無前案資料，素行
    尚可，有本院被告前案紀錄表可憑，年僅二十五歲，身體健
    壯，不思循正當途徑賺取所需，明知愷他命戕害身心非輕，
    販毒行為更危及社會秩序，竟因卡債纏身，圖販毒牟利，以
    解決個人債務，漠視毒品之危害性，而為本案犯行，危害國
    民身心健康及社會風氣，進而敗壞社會治安，甚屬不當，此
    次販入之毒品數量非多，及斟酌其犯罪之動機、目的、手段
    、犯後態度等一切情狀，量處如主文第二項所示之刑。被告
    收取綽號小偉交付之購毒價金五千元部分，應依毒品危害防
    制條例第十九條第一項規定宣告沒收之，如全部或一部不能
    沒收時，以其財產抵償之。另扣案之行動電話一支，並無證
    據足資證明係被告供本案販毒所用之物，爰不予宣告沒收。
    至扣案之第三級毒品愷他命十五小包、搖頭丸八十三顆、電
    子磅秤一臺及分裝袋一小包等物既與本案無涉，已如上述，
    本院自無審酌諭知沒收之必要。
據上論斷，應依刑事訴訟法第三百六十九條第一項前段、第三百
六十四條、第二百九十九條第一項前段，毒品危害防制條例第四
條第三項、第十九條第一項，刑法第十一條前段、第五十九條，
判決如主文。
本案經檢察官呂光華到庭執行職務。
中    華    民    國    98    年    11    月    12    日
            刑事第二十一庭審判長法  官  蔡聰明
                                法  官  趙文
                                法  官  楊力進
以上正本證明與原本無異。
如不服本判決，應於收受送達後十日內向本院提出上訴書狀，其
未敘述上訴之理由者並得於提起上訴後十日內向本院補提理由書
（均須按他造當事人之人數附繕本）「切勿逕送上級法院」。
                                書記官  楊麗娟
中    華    民    國    98    年    11    月    12    日
附錄：本案論罪科刑法條全文
修正前毒品危害防制條例第4條第3項
製造、運輸、販賣第三級毒品者，處5 年以上有期徒刑，得併科
新臺幣5百萬元以下罰金。


司法院資訊處製作；財團法人民間司法改革基金會備份。
